臺灣臺南地方法院交通事件裁定　　　　 96年度交聲字第859號
移送機關　　交通部公路總局嘉義區監理所臺南監理站
異議人即　　甲○○
受處分人
　　　　　　　　　　　之2號
上列受處分人因違反道路交通管理處罰條例案件，對於交通部公
路總局嘉義區監理所臺南監理站民國96年9月4日所為之裁決處分
（處分案號：嘉監南字第75-SS0000000號）聲明異議，本院裁定
如下：
    主  文
異議駁回。
    理  由
一、原處分意旨略以：受處分人即異議人甲○○（下稱異議人）
    所有車牌號碼ＣＲ－八五六九號自小客車，於民國九十六年
    二月八日十八時五分許，行經台南市○○路、鯤鯓路口有燈
    光號誌管制之交岔路口闖紅燈，嗣經員警逕行舉發後，再由
    原處分機關即交通部公路總局嘉義區監理所臺南監理站以違
    規事實明確，依照道路交通管理處罰條例（下稱處罰條例）
    第五十三條第一項、第六十三條第一項之規定，裁處異議人
    罰鍰新臺幣（下同）五千四百元，並違規點數三點等語。
二、本件異議意旨略以：異議人對違規事實並不爭執，但異議人
    並未收到違規通知單，故未能於應到案日期前到案繳款，致
    遭提高罰鍰之處罰，為此聲明異議等語。
三、按汽車駕駛人，行經有燈光號誌管制之交岔路口闖紅燈者，
　　處一千八百元以上五千四百元以下罰鍰，並記違規點數三點
　  ，處罰條例第五十三條第一項、第六十三條第一項定有明文
    。又對於違反道路交通管理處罰條例之行為，逕行舉發者，
    應按已查明之資料填註車牌號碼、車輛種類、車主姓名或名
    稱及地址，並於通知單上方空白處加註逕行舉發之文字後，
    由舉發機關送達被通知人；而處理違反道路交通管理事件，
　　有關文書送達之程序，依行政程序法之規定，違反道路交通
　  管理事件統一裁罰基準及處理細則第十一條第一項第三款、
    第五條分別定有明文。復按送達，不能依前二條規定為之者
    ，得將文書寄存送達地之地方自治或警察機關，並作送達通
    知書兩份，一份黏貼於應受送達人住居所、事務所、營業所
    或其就業處所門首，另一份交由鄰居轉交或置於該送達處所
    信箱或其他適當位置，以為送達。前項情形，由郵政機關為
    送達者，得將文書寄存於送達地之郵政機關。寄存機關自收
    受寄存文書之日起，應保存三個月，行政程序法七十四條亦
    有規定。
四、經查：
（一）本件異議人於九十六年二月八日十八時五分許，駕駛車號
      ＣＲ－八五六九號自小客車行經台南市○○路、鯤鯓路口
      前時，有闖紅燈之違規事實，為異議人所不爭執，且有卷
      附台南市警察局南市警交字第SS0000000號舉發違反道路
      交通管理事件通知單及舉發違規照片二張附卷可稽。
（二）異議人所有之車號ＣＲ－八五六九號自用小客車之車籍地
      址確與其戶籍地址相同，皆是台南市○○街十五巷二之二
      號，地址未曾變更，有異議人聲明異議狀、陳述單在卷可
      參，則上址確為異議人應受送達之處所無疑。再者，上揭
      舉發通知單由台南市警察局於九十六年三月十二日將上開
      舉發通知單以大宗掛號函件投遞至異議人上開車籍地址，
      惟因無人收受，嗣於同年月十五日依寄存送達規定將舉發
      通知單寄存於成功路郵局，以完成送達，有卷附台南市警
      察局九十六年八月六日南市警交字第０九六五０二五六八
      三０號函及所附寄存送達證書影本可稽，揆諸前揭說明，
      原舉發機關辦理寄存送達，合於法定應踐行之程序，難認
      有何違誤之處，其寄存送達即屬適法，並已發生送達之效
      力，異議人徒以前詞置辯，尚無可採。從而，原處分機關
      以異議人違反處罰條例第五十三條第一項、第六十三條第
      一項，並參酌違反道路交通管理事件統一裁罰基準表之規
      定，裁處罰鍰五千四百元，並記違規點數三點，核無不當
      ，本件異議人之異議為無理由，應予駁回。
五、據上論結，應依道路交通管理處罰條例第八十七條第二項、
    道路交通案件處理辦法第十九條，裁定如主文。
中　　華　　民　　國　　96　　年　　10　　月　　30　　日
                  交通法庭法　官　鍾邦久
以上正本證明與原本無異。
如不服本裁定應於送達後5日內向本院提出抗告狀（應附繕本）
。
 　　                     書記官　陳慧玲
中　　華　　民　　國　　96　　年　　10　　月　　30　　日
